【裁判字號】    99,交聲,3676
【裁判日期】    991006
【裁判案由】    聲明異議
【裁判全文】
臺灣臺中地方法院交通事件裁定        99年度交聲字第3676號
原處分機關  交通部公路總局臺中區監理所臺中市監理站
異  議  人
即受處分人  甲○○  37歲民.
上列受處分人因違反道路交通管理處罰條例案件，對於原處分機
關交通部公路總局臺中區監理所臺中市監理站民國99年9月30日
所為之處分（裁監稽違字第裁61-GF0000000號裁決書），聲明異
議，本院裁定如下：
    主  文
異議駁回。
    理  由
一、按道路交通案件處理辦法第19條明定：交通法庭認為聲明異
    議無理由者，應以裁定駁回之。
二、異議意旨略以：違規事實有極大爭議，伊本人闖紅燈，只超
    越斑馬線，後輪還在斑馬線上。該舉發員警執行任務未開警
    燈，即沒有在執行公務，為何硬要開舉發通知單？且該員警
    闖紅燈比伊還明顯。伊本人最後只停聲明異議狀中所繪製圖
    示方格的位置（異議人所繪方格前方超越斑馬線，方格後方
    位於斑馬線上），而圖示圓圈則是該員警的行進位置，感覺
    好像貓看到老鼠，伊當場不敢動，並依照該員警指示直接橫
    跨2個車道停在圖示X的福順路路邊等語。
三、原處分意旨則以：異議人甲○○駕駛車號670-NL號營業小客
    車，於民國99年9月15日18時55分許，在臺中市○○路與永
    福路交岔路口處，因「闖紅燈（直行）」之違規，為臺中市
    警察局第六分局員警以中市警交字第GF0000000號違反道路
    交通管理事件通知單當場舉發。異議人於前揭時間、地點被
    舉發違規事實，係違反道路交通管理處罰條例第53條第1項
    規定，本站以裁監稽違字第裁61-GF0000000號裁決書裁處罰
    鍰新臺幣（下同）2,700元，並依上開條例第63條第1項第3
    款記違規點數3點。
四、本院認：
（一）按汽車駕駛人，行經有燈光號誌管制之交岔路口闖紅燈者
      ，處1,800元以上5,400元以下罰鍰，道路交通管理處罰條
      例第53條第1項定有明文。又汽車駕駛人有第53條之情形
      者，除依原條款處罰鍰外，並予記違規點數3點，道路交
      通管理處罰條例第63條第1項第3款亦有明定。又再按汽車
      行駛至交岔路口，其行進、轉彎，應遵守燈光號誌；車輛
      面對圓形紅燈表示禁止通行，不得超越停止線或進入路口
      ，道路交通安全規則第102條第1項第1款、道路交通標誌
      標線號誌設置規則第206條第5款亦分別定有明文。而小型
      車駕駛人，行經有燈光號誌管制之交岔路口闖紅燈，期限
      內繳納或到案聽候裁決者，統一裁罰基準為2,700元，違
      反道路交通管理事件統一裁罰基準表亦規定甚明。
（二）經查，本件異議人甲○○駕駛車號670-NL號營業小客車，
      於99年9月15日18時55分許，在臺中市○○路與永福路交
      岔路口處，因「闖紅燈（直行）」違規，經臺中市警察局
      第六分局員警當場舉發，有臺中市警察局中市警交字第
      GF0000000號舉發違反道路交通管理事件通知單1份在卷可
      稽。異議人雖以前開情辭置辯，惟按交通部82年4月22 日
      交路（82）字第009811號函釋略以：有關「闖紅燈」行為
      之認定，無繪設路口範圍者，以車輛無視於紅燈號誌，而
      有穿越路口之企圖，其車身並已伸越停止線並足以妨害其
      他方向人（若有行人穿越道）、車通行者，以闖紅燈論。
      本件異議人駕駛前揭營業小客車於上開時間、地點，於無
      繪設（網狀黃線區）路口範圍處，面對圓形紅燈已亮起，
      超越停止線，且後輪已駛越停止線至人行穿越道即斑馬線
      上情狀，為異議人於聲明異議狀中自陳「我闖紅燈，只越
      斑馬線，後輪還在斑馬線上」等語，坦承不諱。是其駕駛
      車輛無視於紅燈號誌，竟續行前進，顯有穿越路口之企圖
      ，其車身並已超越行人穿越道（僅後輪置於行人穿越道上
      ）足以妨害其他方向人、車通行，參酌前揭函釋，自應視
      為闖紅燈之違規行駛無疑。另本院審酌舉發員警乃現場目
      擊異議人闖越紅燈之違規行為，而填製通知單當場舉發其
      違規事實，該員警為維持交通秩序，依法執行職務，立場
      應是客觀公正，復與異議人素不相識，亦無宿怨，當無惡
      意誣陷之理，是其所為舉發，應屬真實可信。本院復查亦
      無任何證據足資證明執勤員警有捏造事實、違法取締之情
      事，則執勤員警本其維護交通秩序、安全職責所為之當場
      舉發，自應受到合法、正確之推定。是異議人空言指摘舉
      發員警非執行勤務或執行勤務不當等語，顯係事後畏罰卸
      責之詞，自不足採。
五、綜上所述，本件異議人有於上開時間、地點，駕駛車牌號碼
    670-NL號營業小客車，行經燈光號制管制之交岔路口闖紅燈
    之違規行為，堪以認定。而異議人於應到案期限內到案，原
    處分機關依道路交通管理處罰條例第53條第1項、第63條第1
    項第3款及違反道路交通管理事件統一裁罰基準表規定裁處
    罰鍰2,700元，記違規點數3點，並無違誤。本件異議為無理
    由，應予駁回。
據上論斷，應依道路交通管理處罰條例第87條第2項、道路交通
案件處理辦法第19條裁定如主文。
中    華    民    國    99    年    10    月    6     日
                              交通法庭法  官  林世民
以上正本證明與原本無異
如不服本裁定應於送達後5日內向本院提出抗告狀
                                      書記官  紀俊源
中    華    民    國    99    年    10    月    6     日

司法院資訊處製作；財團法人民間司法改革基金會備份。
